# 长投商誉

提问人：进击de巨人 时间：2020-07-25 18:20:55
请问陈老师，对被投资方增资，但是始终采取长投权益法核算的情况下，如何综合考虑每次增资时正负商誉？@chenyiwei

回答人：chenyiwei
首先，分别按照每次增资时的投资成本和取得增资时点被投资公司净资产公允价值份额之间的差额，分别计算每次增资对应的商誉。
其次，将本次增资形成的商誉（A）与此前历次增资形成的累计商誉（B）对比，如果两者方向不同，则：
若A>B，且A>0，B
若A0，B
若A>B，且A0，则按照B的绝对值贷记长期股权投资（成本），按照A-B的绝对值作为负商誉（营业外收入）。
若A0，则按照A的绝对值贷记长期股权投资（成本）。

提问人：进击de巨人 时间：2020-07-27 23:59:17
请问陈老师，
1.您此处所说的各种调整，是否是单独考虑各次增资，单独按照公允价和出资差额调整长投后，再综合考虑前后综合影响而做出的调整？
2.您第一个比较，分录是否应该为 ？？？
借：营业外支出 B
贷：长投 B
3.为何借营业外支出，而不是借营业外收入，看作营业外收入的抵减或修正？@chenyiwei

回答人：chenyiwei
1 、是； 2 、按较小金额进行账务处理； 3 、两者均可，无实质区别。